臺灣桃園地方法院小額民事判決　　　 110年度桃小字第1503號
原　　　告　劉麗娟
被　　　告　溫麗珠
上列當事人間請求損害賠償事件，本院於民國110 年11月8 日言
詞辯論終結，判決如下：
    主    文
原告之訴駁回。
訴訟費用新臺幣壹仟元由原告負擔。
    事實及理由
一、原告主張：原告於民國93年至104 年間任職於被告經營之珈
    陞牙醫診所，被告竟於102 年6 月26日至103 年10月29日間
    （下稱系爭期間）多次利用職權指示（下稱系爭指示）原告
    提供本人、配偶曹文雄、長子曹品源之全民健康保險卡（下
    稱系爭健保卡）以詐領健保給付，原告為了生計不得已只好
    提供系爭健保卡予被告，被告於系爭期間以系爭健保卡不實
    申報健保醫療費用給付（下稱健保給付）因而詐得健保給付
    新臺幣（下同）2,640 元，檢察官嗣以106 年度偵字第5498
    號緩起訴處分書，認原告為被告上開詐領健保給付行為之共
    同正犯，對原告為緩起訴（下稱系爭緩起訴），原告因而繳
    納緩起訴處分金1 萬元（下稱系爭處分金），被告系爭指示
    並詐領健保費之行為（下稱系爭侵權行為），侵害原告人格
    權，造成原告家人無法諒解，原告因而精神痛苦不已，被告
    應賠償精神慰撫金3 萬元，爰依侵權行為規定，提起本件訴
    訟等語，並聲明：被告應給付原告3 萬元，及自起訴狀繕本
    送達被告之翌日起至清償日止，按週年利率5 ％計算之利息
    。
二、被告則以：原告係同意提供系爭健保卡而與被告共同為上開
    詐領健保給付行為，與被告為共同正犯，被告自無對原告為
    侵權行為，況且原告於103 年間即知悉系爭侵權行為，惟原
    告至遲於110 年1 月25日始提起本件訴訟，已罹於侵權行為
    2 年時效等語，資為抗辯，並聲明：原告之訴駁回。
三、本院之判斷：
    按因侵權行為所生之損害賠償請求權，自請求權人知有損害
    及賠償義務人時起，2 年間不行使而消滅，民法第197 條第
    1 項前段定有明文。經查，原告於110 年3 月23日提起本件
    侵權行為損害賠償訴訟，有民事起訴狀上本院收狀章戳附卷
    可參（見本院壢小卷第4 頁），然原告主張被告所為系爭侵
    權行為期間為102 年至103 年間，且被告係指示原告提供健
    保卡以詐領健保給付（見本院壢小卷第5 頁），原告至遲於
    103 年間已知悉被告為系爭侵權行為及受有損害，至110 年
    3 月23日起訴時已逾2 年時效期間。況且系爭緩起訴於107
    年4 月10日確定，原告於同年10月2 日繳納系爭處分金，有
    系爭緩起訴處分書、臺灣高等檢察署處分書及臺灣桃園地方
    檢察署自行收納款項收據附卷可參（見本院壢小卷第7 至10
    頁），至110 年3 月23日起訴時亦逾2 年時效期間。從而，
    原告知悉因系爭侵權行為受有損害及被告為賠償義務人之日
    至起訴時既已逾2 年，系爭侵權行為損害賠償請求權自因罹
    於時效而消滅。
四、綜上所述，原告依侵權行為之法律關係，請求被告應給付原
    告3 萬元，及自起訴狀繕本送達翌日起至清償日止，按週年
    利率5 ％計算之利息，為無理由，應予駁回。
五、本件事證已臻明確，兩造其餘主張、陳述及所提之證據暨攻
    擊防禦方法，核與判決結果不生影響，爰不逐一論述，併此
    敘明。
六、訴訟費用負擔之依據：民事訴訟法第78條，並依同法第436
    條之19第1項確定訴訟費用額。
中    華    民    國   110    年    11    月    19    日
                  桃園簡易庭  法  官  張明宏
以上為正本係照原本作成。
如不服本判決，應於送達後20日內，向本院提出上訴狀並表明上
訴理由，如於本判決宣示後送達前提起上訴者，應於判決送達後
20日內補提上訴理由書（須附繕本）。
如委任律師提起上訴者，應一併繳納上訴審裁判費。
中    華    民    國   110    年    11    月    22    日
                              書記官  石曉芸
附錄：
一、民事訴訟法第436條之24第2項：
    對於小額程序之第一審裁判上訴或抗告，非以其違背法令為
    理由，不得為之。
二、民事訴訟法第436條之25：
    上訴狀內應記載上訴理由，表明下列各款事項：
    ㈠原判決所違背之法令及其具體內容。
    ㈡依訴訟資料可認為原判決有違背法令之具體事實。
三、民事訴訟法第471條第1項：（依同法第436條之32第2項規定
    於小額事件之上訴程序準用之）
    上訴狀內未表明上訴理由者，上訴人應於提起上訴後20日內
    ，提出理由書於原第二審法院；未提出者，毌庸命其補正，
    由原第二審法院以裁定駁回之。